【裁判字號】    96,訴,4445
【裁判日期】    970110
【裁判案由】    毒品危害防制條例
【裁判全文】
臺灣高雄地方法院刑事判決              96年度訴字第4445號
公  訴  人  臺灣高雄地方法院檢察署檢察官
被      告  甲○○
上列被告因毒品危害防制條例案件，經檢察官提起公訴（96年度
毒偵字第7755號），本院合議庭裁定由受命法官獨任進行簡式審
判程序，判決如下：
    主  文
甲○○施用第一級毒品，累犯，處有期徒刑柒月，扣案殘渣袋壹
個沒收銷燬之，扣案注射針筒壹支沒收；又施用第二級毒品，累
犯，處有期徒刑肆月。應執行有期徒刑拾月，扣案殘渣袋壹個沒
收銷燬之，扣案注射針筒壹支沒收。
    事  實
一、甲○○前於民國89年間因施用毒品案件，經本院以89年度毒
    聲字第8645號裁定送觀察、勒戒後，認無繼續施用毒品之傾
    向，於89年11月27日釋放並經臺灣高雄地方法院檢察署檢察
    官以89年度毒偵字第7398號不起訴處分確定；復於93年間因
    施用毒品案件，經本院以93年度訴字第1723號刑事判決判處
    有期徒刑8 月確定，於94年6 月16日縮刑期滿執行完畢；又
    於94年間因施用毒品案件，經本院94年度訴字第4039號刑事
    判決判處有期徒刑9 月確定，後因再犯詐欺罪經本院以95年
    度簡字第2365號判決判處有期徒刑4 月確定，兩罪經本院95
    年度聲字第2796號裁定應執行有期徒刑1 年，嗣於96年3 月
    29日因縮刑期滿執行完畢。詎甲○○猶不知悔改，基於施用
    第二級毒品甲基安非他命之犯意，於96年7 月3 日某時，在
    高雄縣美濃鎮某空地以吸食燒烤玻璃球所生煙霧之方法施用
    第二級毒品甲基安非他命1 次；另基於施用第一級毒品海洛
    因之犯意，於96年7 月5 日11時許，在高雄縣旗山農工前產
    業道路上以將海洛因摻水，以針筒注射血管方式施用第一級
    毒品海洛因1 次。嗣於同日11時25分許，因在高雄縣旗山農
    工前產業道路上發生車禍，經警盤查扣得甲○○所有供預備
    施用海洛因所用之注射針筒1 支及海洛因殘渣袋1 個，並為
    警採集其尿液，送請台灣檢驗科技股份有限公司檢驗呈海洛
    因代謝後之嗎啡陽性反應及甲基安非他命陽性反應，始悉上
    情。
二、案經高雄縣警察局旗山分局報請臺灣高雄地方法院檢察署檢
    察官偵查起訴。
    理  由
一、本件被告甲○○所犯係死刑、無期徒刑、最輕本刑為3 年以
    上有期徒刑以外之罪，其於準備程序中就被訴事實為有罪之
    陳述，經法官告知簡式審判程序之旨，並聽取公訴人及被告
    之意見後，本院依刑事訴訟法第273 條之1 第1 項之規定，
    裁定進行簡式審判程序。又本件之證據調查，依刑事訴訟法
    第273 條之2 規定，不受同法第159 條第1 項、第161 條之
    2 、第16 1條之3 、第163 條之1 及第164 條至第170 條規
    定之限制，均合先敘明。
二、訊據被告甲○○對於分別在上揭時、地，以上述方法施用第
    一級毒品海洛因及第二級毒品甲基安非他命，嗣於96年7 月
    5 日11時25分許，因在高雄縣旗山農工前產業道路上發生車
    禍，為警查獲，並扣得其所有注射針筒1 支、殘渣袋1 個等
    事實坦承不諱（本院卷第26、34至35頁，偵查卷第47至48頁
    ），並有扣押物品目錄表1 紙及照片2 張在卷為憑（偵查卷
    第14、19頁）。被告對於在96年7 月5 日為警查獲後，由警
    方提供乾淨空瓶予其親自排放尿液，並在其面前封緘之過程
    ，亦不爭執（警卷第9 頁）。被告尿液送驗結果，經台灣檢
    驗科技股份有限公司以氣相層析質譜儀法 (GC/MS)確認檢驗
    結果，呈嗎啡陽性及甲基安非他命陽性反應，有該公司96年
    7 月23日報告編號KＺ000000000000號濫用藥物尿液檢驗報告
    、旗山分局毒品危害防制條例案嫌疑人尿液對照表（旗警刑
    尿編號215 號）各1 紙（偵查卷第44、45頁）在卷為證；上
    開扣押物經送高雄醫學大學附設中和紀念醫院以氣體色層-
    質譜分析法（GC/Ms） 檢驗結果，其中殘渣袋1 個呈海洛因
    陽性反應，有該院96年11月27日報告編號0000-000號檢驗報
    告1 紙在卷為證（本院卷第23頁）。足認被告自白與事實相
    符，犯行堪以認定，應予依法論科。
三、被告前於89年間因施用毒品案件，經本院裁定送觀察、勒戒
    後，認無繼續施用毒品之傾向，於89年11月27日釋放，並經
    臺灣高雄地方法院檢察署檢察官於89年11月15日以89年度毒
    偵字第7398號不起訴處分確定；復於93年間因施用毒品案件
    ，經本院以93年度訴字第1723號刑事判決判處有期徒刑8 月
    確定，於94年6 月16日縮刑期滿執行完畢；又於94年間因施
    用毒品案件，經本院94年度訴字第4039號刑事判決判處有期
    徒刑9 月確定，後因再犯詐欺罪經本院以95年度簡字第2365
    號簡易判決判處有期徒刑4 月確定，兩罪經本院95年度聲字
    第2796號裁定應執行有期徒刑1 年，嗣於96年3 月29日因縮
    刑期滿執行完畢，有臺灣高等法院被告前案紀錄表在卷可稽
    。是被告於「初犯」經觀察勒戒後，於5 年內再犯，經依法
    追訴處罰，復又犯本案，已屬3 犯以上，檢察官逕行起訴，
    即無不合。
四、查海洛因係毒品危害防制條例第2 條第2 項第1 款所稱之第
    一級毒品，甲基安非他命係同條例第2 條第2 項第2 款所稱
    之第二級毒品，核被告所為，係犯毒品危害防制條例第10條
    第1 項施用第一級毒品罪及同條例第10條第2 項施用第二級
    毒品罪。其施用前持有第一級毒品海洛因、第二級毒品甲基
    安非他命之低度行為，應為施用第一級毒品海洛因、第二級
    毒品甲基安非他命之高度行為所吸收，均不另論罪。被告所
    犯上開2 罪，犯意各別，行為互殊，應予分論併罰。被告前
    因施用毒品及詐欺案件，經本院分別以94年度訴字第4039號
    刑事判決及95年度簡字第2365號簡易判決，分別判處有期徒
    刑9 月、4 月確定，並經本院95年度聲字第2796號裁定應執
    行有期徒刑1 年，嗣於96年3 月29日因縮刑期滿執行完畢，
    有臺灣高等法院被告前案紀錄表在卷可憑，其受有期徒刑執
    行完畢後，於5 年內故意再犯本件有期徒刑以上之罪，為累
    犯，應依刑法第47條第1 項規定，加重其刑。爰審酌被告前
    因施用毒品執行有期徒刑完畢，猶未戒除施用毒品惡習，惟
    係戕害自身健康，且犯後坦承犯行，尚具悔意，及其犯罪之
    動機、目的、手段等一切情狀，量處如主文所示之刑，並定
    其應執行刑。
五、扣案之殘渣袋1 個呈海洛因陽性反應，已如前述，且為被告
    所有，業經被告供承在卷（本院卷第34頁），足見該扣案物
    已殘留有第一級毒品海洛因而難以析離，應全部視為毒品，
    不問屬於犯人與否，依毒品危害防制條例第18條第1 項前段
    ，宣告沒收銷燬之；另扣案針筒1 支，經檢驗結果雖無毒品
    反應，有高雄醫學大學附設中和紀念醫院檢驗報告1 紙在卷
    為憑（本院卷第22頁），然為被告所有，用以施用毒品，亦
    經被告供述明確（本院卷第34頁），為預備供犯罪所用之物
    ，因其本質上尚可供其他用途使用，並非專供施用毒品之器
    具，爰依刑法第38條第1 項第2 款規定，宣告沒收之。
據上論斷，應依刑事訴訟法第273 條之1 第1 項、第299 條第1
項前段，毒品危害防制條例第10條第1 項、第2 項、第18條第1
項前段，刑法第11條、第47條第1 項、第38條第1 項第2 款、第
51條第5 款，判決如主文。
本案經檢察官李佳韻到庭執行職務
中    華    民    國    97    年    1     月    10    日
                  刑事第八庭    法  官  曾鈴
以上正本證明與原本無異。
如不服本判決應於收受本判決後10日內向本院提出上訴書狀，並
應敘述具體理由，如未敘述上訴理由者，應於上訴期間屆滿後20
日內補提理由書狀於本院（均須按他造當事人之人數附繕本）「
切勿逕送上級法院」。
中    華    民    國    97    年    1     月    14    日
                                書記官  曾秀鳳
附錄本件論罪科刑法條：
毒品危害防制條例第10條


司法院資訊處製作；財團法人民間司法改革基金會備份。
